【裁判字號】    98,裁,2742
【裁判日期】    981112
【裁判案由】    進口貨物核定稅則號別
【裁判全文】
最  高  行  政  法  院  裁  定
                                      98年度裁字第2742號
上  訴  人  香菇王股份有限公司
代  表  人  甲○○
被 上訴 人  財政部基隆關稅局
代  表  人  乙○○
上列當事人間進口貨物核定稅則號別事件，上訴人對於中華民國
98年8月3日臺北高等行政法院97年度簡字第423號判決，提起上
訴，本院裁定如下：
    主  文
上訴駁回。
上訴審訴訟費用由上訴人負擔。
    理  由
一、按對於適用簡易程序之裁判提起上訴，須經本院許可。前項
    許可，以訴訟事件所涉及之法律見解具有原則性者為限，行
    政訴訟法第235條定有明文。所謂法律見解具有原則性，係
    指該訴訟事件所涉及之法律問題意義重大，而有加以闡釋之
    必要而言。
二、本件上訴人對於臺北高等行政法院適用簡易程序所為之判決
    ，提起上訴，係以：原判決未說明何謂「大豆食用部分之特
    性」，因此種判別概念之釐清，將有助於法院判定今後類似
    貨物稅則之適用標準及此類裁判見解之統一。且原審判決顯
    然增加該稅則號別所無之限制，因此亦具有「闡釋必要」，
    本件上訴具有法律見解原則性之要件，請准許上訴。又原審
    認為豆腐製品，已改變大豆食用部分之特性，卻又未說明所
    改變者為何？因此原審判決顯有行政訴訟法第243條第2項第
    6款之判決不備理由之違法；另系爭豆腐系直接由100％黃豆
    萃取而成，於加入凝固劑前，確實具冷水中膨脹、熱水中溶
    解之現象，且於冷卻後形成均勻無味之膠體，與前開石花菜
    、刺槐豆子葉粉製品過程相同，原審未徵詢除海關外之專家
    意見，徒憑一己想像，即適用不同稅則，復未說明其認定不
    同之理由依據，亦有判決不備理由之違法等語，為其論據。
    惟查系爭豆腐雖係以大豆為原料製成，惟其經煮沸加熱之製
    程，已使大豆蛋白質產生變性，再因添加凝固劑而使變性蛋
    白質聚合，該製品顯有改變大豆實用部分之特性等由，業經
    原判決敘明在案，核無不合。上訴意旨所陳前述理由，無非
    就原審已詳述不採之爭點，再以一己之見解加以爭執，係對
    原審認定事實及一般適用法令見解不服，並無所涉及之法律
    見解具有原則性之情事，上訴人主張其提起本件上訴具有法
    律原則重要性乙節，核無足取。從而，上訴人提起上訴，依
    首開規定及說明，不應許可，其上訴難謂合法，應予駁回。
三、據上論結，本件上訴為不合法。依行政訴訟法第249條第1項
    前段、第104條、民事訴訟法第95條、第78條，裁定如主文
    。
中    華    民    國    98    年    11    月    12    日
                    最高行政法院第七庭
                        審判長法官  藍  獻  林
                              法官  廖  宏  明
                              法官  張  瓊  文
                              法官  姜  素  娥
                              法官  林  文  舟
以  上  正  本  證  明  與  原  本  無  異
中    華    民    國    98    年    11    月    13    日
                              書記官  彭  秀  玲


司法院資訊處製作；財團法人民間司法改革基金會備份。
